臺灣彰化地方法院刑事判決　　　　　　　94年度訴緝字第27號
公　訴　人　臺灣彰化地方法院檢察署檢察官
被　　　告　甲○○
　　　　　　　　　　）
上列被告違反槍砲彈藥刀械管制條例案件，經檢察官提起公訴（
93年度偵字第7096號），及移送併辦（93年度偵字第9100號），
於本院準備程序中，被告就被訴事實為有罪之陳述，經本院合議
庭裁定改依簡式審判程序審理，並判決如下：
    主  文
甲○○連續未經許可，持有可發射子彈具有殺傷力之改造手槍，
累犯，處有期徒刑壹年肆月，併科罰金新臺幣拾伍萬元，罰金如
易服勞役，以新臺幣玖佰元即銀元佰元折算壹日。扣案可發射
子彈具有殺傷力之改造手槍把（槍枝管制編號第000000
0000號、第0000000000號、第00000000
00號，含彈匣二個）、改造子彈肆發，均沒收之。
    事  實
一、甲○○於民國九十一年間曾因施用第一級毒品、連續施用第
    二級毒品案件，經本院判處有期徒刑六月，如易科罰金以三
    百元折算一日，有期徒刑四月，如易科罰金以三百元折算一
    日，應執行有期徒刑八月，如易科罰金，以三百元折算一日
    確定，於九十二年九月八日易科罰金執行完畢。仍不知悔改
    ，明知未經許可，不得持有其他可發射子彈具有殺傷力之各
    式槍砲及子彈，竟基於概括犯意，先於九十三年八月間某日
    ，由姓名、年籍不詳、綽號「阿樂」之成年男子交付可發射
    子彈具有殺傷力之仿ＦＮ廠１９１０型半自動手槍製造之金
    屬玩具手槍，換裝土造金屬槍管改造而成之改造手槍一把（
    槍枝管制編號：000000000號、含彈匣一個），而
    無故持有之，期間並將上開改造手槍藏放於彰化縣二林鎮○
    ○路文山汽車教練場旁農地圍籬、彰化縣二林鎮○○里○地
    巷路旁棧板下等處，嗣經警於九十三年十一月十九日十三時
    三十分循線查獲，並扣得上開改造手槍一把（含彈匣一個）
    。再於九十三年九月十七日下午三時許，在彰化縣二林鎮○
    ○里○○路六號前，由姓名、年籍不詳、綽號「小林仔」之
    男子交付可發射子彈具有殺傷力之仿ＷＡＬＴＨＥＲ廠ＰＰ
    Ｋ／Ｓ型半自動手槍製造之玩具手槍，換裝土造金屬槍管而
    成之改造手槍一把（槍枝管制編號：0000000000
    號、含彈匣一個）、仿德林吉雙管手槍製造之金屬玩具手槍
    ，貫通槍管內阻鐵而成之改造手槍一把（槍枝管制編號：0
    000000000號），及由玩具金屬彈殼加裝直徑約７
    ‧９ｍｍ之土造金屬彈頭改造而成具殺傷力之改造子彈六發
    ，甲○○隨即將上開改造手槍及子彈裝於其手提包內而無故
    持有之，嗣當日甲○○與不知情之曾秋金（另經檢察官為不
    起訴處分）共同搭乘由連國雄（已於九十三年十月十日死亡
    ，並經檢察官為不起訴處分）駕駛之車輛為警攔查，而當場
    扣得上開改造手槍二把（含彈匣一個）及子彈六發，始分別
    查知上情。
二、案經彰化縣警察局二林分局報告臺灣彰化地方法院檢察署檢
    察官偵查起訴。
    理  由
一、被告於準備程序中，就犯罪事實為有罪之陳述，且所犯係死
    刑、無期徒刑、最輕本刑為三年以上有期徒刑以外之罪，經
    本院合議庭依刑事訴訟法第二百七十三條之一第一項之規定
    ，裁定由法官一人獨任進行簡式審判程序，先此敘明。
二、證據名稱：
    （一）證人連國雄、曾秋金、謝峻輔於警詢、偵查中之證述
          。
    （二）證人洪進雄、陳麒全、秘密證人Ａ１於警詢時之證述
          。
    （三）彰化縣警察局二林分局九十三年九月十七日搜索扣押
          筆錄、扣押物品目錄表、現場照片二十七張、扣案物
          照片二張。
    （四）彰化縣警察局二林分局九十三年十一月十九日搜索扣
          押筆錄、扣押物品目錄表、現場照片十張。
    （五）扣案槍、彈及內政部警政署刑事警察局九十三年十月
          一日刑鑑字第○九三○一九四九二九號、九十三年十
          二月十三日刑鑑字第○九三○二四○三三○號槍彈鑑
          定書。
    （六）被告自白。
三、查被告行為後，槍砲彈藥刀械管制條例業於九十四年一月二
    十六日修正公布，並於九十四年一月二十八日生效，持有第
    四條第一項第一款所定其他可發射金屬或子彈具有殺傷力之
    各式槍砲者，係依該條例第八條第四項處斷，法定刑為三年
    以上十年以下有期徒刑，併科新臺幣七百萬元以下罰金，對
    照修正前，該行為依該條例第十一條第四項規定處斷，其法
    定刑為一年以上七年以下有期徒刑，併科新臺幣七百萬元以
    下罰金，以裁判前行為時之法律有利於行為人。故關於被告
    所為未經許可，持有可發射子彈具有殺傷力之改造手槍部分
    ，應依刑法第二條第一項但書規定，適用較有利之修正前規
    定處斷。另本案扣得之改造子彈共六顆，然內政部警政署刑
　　事警察局於鑑定時經採樣二顆試射，該二顆改造子彈試射後
  　，已失其完整之子彈結構，不具有殺傷力，難認屬違禁物，
    爰不予沒收，附此敘明。
四、應適用之法條：刑事訴訟法第二百七十三條之一第一項、第
    二百九十九條第一項前段、第三百十條之二、第四百五十四
    條第一項，修正前槍砲彈藥刀械管制條例第十一條第四項、
    槍砲彈藥刀械管制條例第十二條第四項，刑法第十一條前段
    、第二條第一項但書、第五十六條、第五十五條、第四十七
    條、第四十二條第二項、第三十八條第一項第一款，罰金罰
    鍰提高標準條例第二條，現行法規所定貨幣單位折算新臺幣
    條例第二條。
五、如不服本判決，自本判決送達之日起十日內，得提起上訴。
中　　華　　民　　國　　94　　年　　7 　　月　　19　　日
                  刑事第三庭          法  官    王昌鑫
以上正本證明與原本無異。
如不服本判決，應於判決送達後十日內向本院提出上訴狀 (須附
繕本)。
中　　華　　民　　國　　94　　年　　7 　　月　　19　　日
                                      書記官    陳文俊
